【裁判字號】    90,易,3099
【裁判日期】    901029
【裁判案由】    違反就業服務法
【裁判全文】
臺灣臺中地方法院刑事判決                          九十年度易字第三九九號
    公  訴  人  臺灣台中地方法院檢察署檢察官
    被      告  甲○○○股份有限公司
    兼右代表人  乙○○
    被      告  丙○○
右列被告因違反就業服務法案件，經檢察官提起公訴（九十年度偵字第一０七一五、
一六六七九號），本院判決如左：
    主  文
甲○○○股份有限公司其代表人因執行業務，違反雇主不得未經許可聘僱他人所申請
聘僱之外國人之規定，其聘僱人數為一人，科罰金新台幣參萬元。
乙○○法人之代表人因執行業務，違反雇主不得未經許可聘僱他人所申請聘僱之外國
人之規定，其聘僱人數為一人，科罰金新台幣參萬元，如易服勞役以新台幣玖佰元（
即銀元參佰元）折算壹日。緩刑貳年。
丙○○違反不得以本人名義聘僱外國人為他人工作之規定，其聘僱人數為一人，處罰
金新台幣參萬元，如易服勞役以新台幣玖佰元（即銀元參佰元）折算壹日。緩刑貳年
。
    事  實
一、乙○○係址設台中縣大里市○○里○○路二三九號甲○○○股份有限公司之負責
    人。丙○○為其弟媳，於民國八十九年七月二十七日以丙○○名義聘僱印尼國籍
    之ＬＥＧＩＭＡＨ為監護工，其等均明知雇主不得未經許可聘僱他人所申請聘僱
    之外國人，且不得以本人名義聘僱外國人為他人工作之規定。丙○○竟自九十年
    五月二十日起，應乙○○請求，而要求ＬＥＧＩＭＡＨ至甲○○○股份有限公司
    工作，乙○○因甲○○○股份有限公司招募不到員工為其工作，乃因執行業務之
    需要，自該時起，以每月薪資新台幣（下同）一萬五千八百四十元，及加班費二
    千一百元之代價，聘僱丙○○申請之ＬＥＧＩＭＡＨ為其從事模具鑽孔改牙等工
    作。嗣於九十年六月六日十四時二十五分許，經警在甲○○○股份有限公司查獲
    ＬＥＧＩＭＡＨ正從事模具鑽孔改牙之工作。
二、案經台中縣警察局霧峰分局報請臺灣臺中地方法院檢察署檢察官偵查起訴及自動
    檢舉偵辦。
    理  由
一、訊據被告乙○○、丙○○除否認知悉其所為係違法外，餘均自白承認，均辯稱：
    我們不知道此行為是不合法云云，經查被告二人自承之事實，核與ＬＥＧＩＭＡ
    Ｈ於警訊時之陳述相符，又ＬＥＧＩＭＡＨ經警查獲時正在甲○○○股份有限公
    司從事模具鑽孔改牙工作，有臨檢紀錄表、照片附卷可稽，該名外國人係丙○○
    所聘僱從事監護工，亦有外勞資料在卷可憑，丙○○既經許可後才得以申請外國
    監護工幫忙，自知法律之規定，乙○○於警訊時自承：伊公司的工作較髒，僱不
    到人，向政府求才中心登記，一直未能如願，才請ＬＥＧＩＭＡＨ幫其工作等語
    ，查乙○○係在求才不遂情形下僱請ＬＥＧＩＭＡＨ，可證其知悉使用外國人工
    作之規定。是被告二人前開所辯，係卸責之詞，不足採信，事證明確，被告二人
    犯行堪以認定。
二、被告乙○○未經許可，聘僱他人所申請聘僱之外國人，核其所為，係違反就服務
    法第五十三條第三款之規定，其聘僱人數為一人，應依同法第五十八條第一項前
    段論處。又被告乙○○係被告甲○○○股份有限公司之負責人，因執行業務犯就
    業服務法第五十八條第一項前段之罪，被告甲○○○股份有限公司自應依同法第
    五十八條第二項科以同條第一項前段所定之罰金刑。被告丙○○將其以本人名義
    聘僱之外國人為他人工作，核其所為，係違反就服務法第五十三條第二款之規定
    ，其聘僱人數為一人，應依同法第五十八條第一項前段論處。爰審酌被告等違反
    聘僱外國人之規定，使外國人來台工作未能獲保障，惟聘僱之時間甚短，聘僱之
    人數僅一人，現經濟不景氣，被告等曾努力向求職中心登記，犯罪所生之危害非
    鉅，手段和平，犯後大致坦承犯行等一切情狀，分別量處如主文所示之刑，被告
    乙○○、丙○○部分並諭知易服勞役之折算標準。末查被告乙○○、丙○○未曾
    受有期徒刑以上刑之宣告，有臺灣臺中地方法院檢察署刑案資料查註紀錄表及臺
    灣高等法院被告全國前案紀錄表在卷可稽，其因一時失慮，致罹刑章，經此科刑
    之教訓，應知所警慎，而無再犯之虞，是本院審酌現今經濟情況，認前開就其二
    人所宣告之刑，以暫不執行為適當，併均宣告緩刑二年，以啟自新。
據上論斷，應依刑事訴訟法第二百九十九條第一項前段，就業服務法第五十八條第一
項前段、第二項、第五十三條第二款、第三款，刑法第十一條前段、第四十二條第二
項、第七十四條第一款，罰金罰鍰提高標準條例第二條，判決如主文。
中  華      民      國      九十      年      十    月    二十九    日
                                        法  官  林郁婷
右正本證明與原本無異。
如不服本判決，應於送達後十日內向本院提出上訴狀 （須附繕本） ，上訴於台灣高
等法院台中分院。
                                        書記官
中      華      民      國      九十      年      十    月    二十九    日
附錄論罪科刑法條
就業服務法第五十三條：雇主不得有左列行為：
第二款：以本人名義聘僱外國人為他人工作。
款：未經許可聘僱或留用他人所申請聘僱之外國人。
就業服務法第五十八條
第一項：違反第五十三條第一款、第二款或第三款規定，其聘僱或留用人為一人者，
        處六月以下有期徒刑、拘役、或科或併科新臺幣玖萬元以下罰金；其聘僱或
        留用人為二人以上者，處三年以下有期徒刑、拘役或科或併科新臺幣三十萬
        元以下之罰金。
第二項：法人之代表人，法人或自然人之代理人、受雇人或其他從業人員因執行業務
        犯前項之罪者，除處罰其行為人外，對該法人或自然人亦科以前項之罰金。


司法院資訊處製作；財團法人民間司法改革基金會備份。
